# 求教版主：非同一控制合并商誉

提问人：lhd08 时间：2021-03-31 10:33:04
版主您好，我在看注会的时候看到一道题：企业付出对价公允价值 5600 万元，子公司可辨认净资产公允价值 6000 万元，双方协商确定股权公允价值为 5600 万元。会计处理未确认商誉，长期股权投资入账价值为 5600 万元，请问这是否符合会计准则？

回答人：chenyiwei
如果没有证据表明交易是不公允的（例如存在关联方影响因素），则以所支付的合并对价的公允价值作为合并成本，相应作为个别报表层面的长期股权投资成本。如果被收购方的可辨认净资产公允价值确实高于合并成本的，则差额在合并报表层面作为负商誉列入营业外收入，但该营业外收入只体现在合并报表层面，不体现在母公司的个别报表中。